臺灣板橋地方法院刑事判決　　　　　　　 96年度易字第940號
公　訴　人　臺灣板橋地方法院檢察署檢察官
被　　　告　丁○○
　　　　　　甲○○
上列被告因竊盜案件，經檢察官提起公訴（96年度偵字第3838號
），本院依簡式審判程序，判決如下：
    主  文
丁○○犯結夥攜帶兇器竊盜未遂罪，處有期徒刑肆月，如易科罰
金，以新臺幣壹仟元折算壹日。扣案之螺絲起子貳支、六角扳手
壹組（捌支）、活動扳手貳支、三角扳手壹支、甩棍壹支，均沒
收。
甲○○犯結夥攜帶兇器竊盜未遂罪，處有期徒刑參月，如易科罰
金，以新臺幣壹仟元折算壹日。扣案之螺絲起子貳支、六角扳手
壹組（捌支）、活動扳手貳支、三角扳手壹支、甩棍壹支，均沒
收。
    事  實
一、丁○○、甲○○、乙○○（另行審結）與丙○○（另行審結
    ）等四人共同基於意圖為自己不法所有之犯意聯絡，於九十
    六年二月一日凌晨二時三十分許，攜帶乙○○所有，客觀上
    足以傷害人之生命身體之兇器螺絲起子二支、六角扳手一組
    （八支）、活動扳手二支、三角扳手一支及丙○○所有，客
    觀上足以傷害人之生命身體之兇器金屬製甩棍一支，至位於
    臺北縣板橋市○○○路之停車場內，由丁○○、甲○○在旁
    負責把風，推由乙○○持上開甩棍，猛力敲打破壞後開啟戊○○所有車牌號碼為XD9-928 號之重型機車座墊（毀損部分
    未據告訴），再由乙○○、丙○○自該機車置物箱內竊取財
    物，嗣乙○○、丙○○於翻找財物，惟尚未得手之際，為埋
    伏警員當場查獲，並扣得乙○○所有，供犯罪所用之螺絲起
    子二支、六角扳手一組（八支）、活動扳手二支、三角扳手
    一支及丙○○所有，供犯罪所用之甩棍一支等物。
二、案經臺北縣政府警察局板橋分局報告臺灣板橋地方法院檢察
    署檢察官偵查起訴，丁○○、甲○○於準備程序進行中就被
    訴事實為有罪之陳述，經告知簡式審判程序之旨，並聽取各
    當事人之意見後，裁定以簡式審判程序審理。
    理  由
一、前開事實，業據被告丁○○、甲○○於本院審理時自白不諱
    核與證人即共犯乙○○、丙○○於警詢、偵查中證述之情節
    互核相符，並有扣案之螺絲起子二支、六角扳手一組（八支
    ）、活動扳手二支、三角扳手一支、甩棍一支可佐，且有贓
    物認領保管單一紙及贓證物照片七幀附卷可證，足認被告前
    揭自白與事實相符，堪予採信。本案事證明確，被告二人犯
    行堪以認定，自應依法論科。
二、按刑法第三百二十一條第一項第三款之攜帶兇器竊盜罪，係
    以行為人攜帶兇器竊盜為其加重條件，此所謂兇器，其種類
    並無限制，凡客觀上足對人之生命、身體、安全構成威脅，
    具有危險性之兇器均屬之，且祇須行竊時攜帶此種具有危險
    性之兇器為已足，並不以攜帶之初有行兇之意圖為必要，最
    高法院七十九年度臺上字第五二五三號判例可資參照，查螺
    絲起子（十字、一字）、甩棍、六角扳手、活動扳手、三角
    扳手等物均係金屬製品，其強度足以破壞同屬金屬製品之座
    墊扣，倘持之敲擊、揮刺，顯然足以傷害人之身體及生命，
    而屬刑法第三百二十一條第一項第三款所稱之「兇器」，殆
    無疑問。核被告所為，均係犯刑法第三百二十一條第二項、
    第一項第三款、第四款之結夥三人以上攜帶兇器竊盜未遂罪
    。被告雖已著手於竊盜犯行，惟尚未竊得財物，尚屬未遂，
    爰依同法第二十五條第二項之規定，按既遂犯之刑度減輕其
    刑。被告二人與乙○○、丙○○就上開犯行，有犯意聯絡及
    行為分擔，為共同正犯。爰分別審酌被告二人夥同乙○○、
    丙○○結夥攜帶兇器，潛入停車場撬開置物箱竊取他人財物
    ，雖幸因警員及時查獲，未造成被害人進一步之財物損失，
    然仍已使被害人無端蒙受損失及不便，導致人人自危，嚴重
    妨害社會治安，缺乏尊重他人財產權之觀念，應予非難，兼
    衡被告二人均無前科，有臺灣高等法院被告前案紀錄表二份
    在卷可稽，或因誤交損友而犯案，及犯罪後自知經當場查獲
    ，事證明確，未多為無謂辯解而坦認犯行，且表示有賠償被
    害人被害人之意願，惜因未能聯繫而未果，及二人參與犯行
    之程度、動機、目的等一切情狀，分別量處如主文所示之刑
    ，並就被告二人均諭知易科罰金之折算標準，以資懲儆。
三、扣案之甩棍一支、螺絲起子（十字、一字）二把、六角扳手
    一組（八支）、活動扳手二支、三角扳手一支，雖均係被告
    丁○○、甲○○共同實施上揭加重竊盜罪所用之物，且分屬
    共犯丙○○、乙○○所有，爰依刑法第三十八條第一項第二
    款規定諭知沒收。
據上論斷，應依刑事訴訟法第273之1第1項、第299條第1項前段
，刑法第28條、第321條第2項、第1項第3款、第4款、第25條第
2項、第41條第1項前段、第38條第1項第2款，判決如主文。
本案經檢察官靳開聖到庭執行職務。
中　　華　　民　　國　　96　　年　　5 　　月　　16　　日
                  刑事第八庭?法?官　王偉光
上列正本證明與原本無異。
如不服本判決，應於判決送達後十日內向本院提出上訴狀（應附
繕本），上訴於臺灣高等法院。
                              書記官  陳怡君
中　　華　　民　　國　　96　　年　　5 　　月　　17　　日
附錄本案論罪科刑法條全文：
中華民國刑法第321條
（加重竊盜罪）
犯竊盜罪而有左列情形之一者，處 6 月以上、 5 年以下有期徒
刑：
一  於夜間侵入住宅或有人居住之建築物、船艦或隱匿其內而犯
    之者。
二  毀越門扇、牆垣或其他安全設備而犯之者。
三  攜帶兇器而犯之者。
四  結夥三人以上而犯之者。
五  乘火災、水災或其他災害之際而犯之者。
六  在車站或埠頭而犯之者。
前項之未遂犯罰之。
